【裁判字號】    98,交聲,370
【裁判日期】    980331
【裁判案由】    交管條例聲異
【裁判全文】
臺灣板橋地方法院交通事件裁定         98年度交聲字第370號
原處分機關  交通部公路總局臺北區監理所蘆洲監理站
異  議  人
即受處分人  甲○○
上列異議人即受處分人因違反道路交通管理處罰條例案件，對於
交通部公路總局臺北區監理所蘆洲監理站98年2 月19日所為之處
分（原處分案號：北監蘆字第裁46-C00000000號），聲明異議，
本院裁定如下：
    主  文
異議駁回。
    理  由
一、聲明異議意旨略以：異議人即受處分人甲○○係於本件違規
    時地紅燈右轉，因該處蘆洲市○○路○○路口駛出後，只有
    右轉或左轉，直行無路，因此其自信義路闖紅燈後係右轉集
    賢路，違規行為應屬「紅燈右轉」，而警員竟以「直行闖紅
    燈」舉發移送處罰，與事實顯有不符，難以甘服，爰提出聲
    明異議云云。
二、按汽車駕駛人，行經有燈光號誌管制之交岔路口闖紅燈者，
    處新臺幣一千八百元以上五千四百元以下罰鍰；又汽車駕駛
    人，違反道路交通管理處罰條例第53條規定者，除依原條款
    處罰鍰外，並予記違規點數三點，道路交通管理處罰條例第
    53條第1 項、第63條第1 項第3 款分別定有明文。
三、查本件異議人即受處分人甲○○騎乘車號QOT-327 號輕型機
    車，於民國98年1 月22日下午4 時20分許，沿臺北縣蘆洲市
    ○○路由民族路往中山一路方向行駛，駛至與集賢路設有燈
    光號誌管制之交岔路口時，遇紅燈而逕自直行信義路闖越之
    違規事實，業經臺北縣政府警察局蘆洲分局函覆查報屬實無
    訛，有該分局98年2 月13日北縣警蘆交裁字第0980004599號
    函影本1 紙在卷可稽。異議人雖具狀及到庭辯稱上開意旨云
    云，並提出現場照片為憑，惟復經本院傳訊證人即舉發警員
    乙○○到庭證稱：當時伊是騎機車執行巡邏勤務，在蘆洲市
    信義、集賢路口後之定點即信義路141 號前攔停違規，異議
    人駛越紅燈後，還有經過二個巷口，繼續行駛的道路仍然是
    信義路，該路段如果右轉的話，應該是轉入第一個巷口中山
    一路74巷，所以異議人繼續往信義路行駛，應該是直行闖越
    紅燈，異議人闖紅燈後，伊就當場將他攔停告發，異議人當
    時有說他是紅燈右轉，但伊告訴他行駛過來的道路整條都是
    信義路，屬於紅燈直行，並有請他觀看該處的門牌號碼是屬
    於信義路，所以舉發直行闖紅燈等語明確（見本院98年3 月
    20日訊問筆錄），並提出舉發違規現場地圖及照片為據。核
    諸舉發警員提出之上開違規現場照片及地圖所示，並經本院
    查閱本件違規地點之臺灣衛星地圖，本件異議人沿蘆洲市○
    ○路闖越上開違規地點之紅燈後，繼續行駛之道路，確實仍
    屬信義路，雖因該處交岔道路呈Y 字型，而使該處信義路路
    段呈現彎道，然其駛越後之道路均係信義路，因此異議人本
    件駛越紅燈之違規行為，應係屬直行之闖紅燈行為，而非紅
    燈右轉之違規行為。是異議人上開所辯，容有誤認，應不足
    採，其上開違規事實堪認無訛。從而，原處分機關據以援引
    上開規定，裁處罰鍰新臺幣一千八百元，並記違規點數三點
    ，並無不當。本件異議為無理由，應予駁回。
四、據上論斷，應依道路交通案件處理辦法第19條，裁定如主文
    。
中    華    民    國    98    年    3     月    31    日
                        交通法庭  法  官  彭  全  曄
以上正本證明與原本無異
如不服本裁定應於送達後5日內向本院提出抗告狀
                                  書記官  黃  頌  棻
中    華    民    國    98    年    3     月    31    日


司法院資訊處製作；財團法人民間司法改革基金會備份。
